臺灣高雄地方法院刑事判決　　　　　　　　　　　　　九十三年度訴字第四九八號
　　公　訴　人　臺灣高雄地方法院檢察署檢察官
　　被　　　告　乙○○
右列被告因違反槍砲彈藥刀械管制條例案件，經檢察官提起公訴（九十三年度偵字第
三○四三號），嗣因被告就被訴事實為有罪之陳述，經本院合議庭裁定由受命法官獨
任適用簡式審判程序審理，本院判決如左：
    主  文
乙○○未經許可，持有可發射子彈具有殺傷力之改造玩具手槍，處有期徒刑壹年陸月
，併科罰金新臺幣壹拾伍萬元，罰金如易服勞役，以銀元參佰元即新臺幣玖佰元折算
壹日。扣案之仿ＢＥＲＥＴＴＡ廠Ｍ９型半自動手槍之改造玩具手槍壹枝（槍枝管制
編號0000000000號），均沒收。
    事  實
一、乙○○素行不佳，有多次違反肅清煙毒條例及麻醉藥品管理條例案件之前科，其
    中曾於民國八十三年間，因犯違反肅清煙毒條例及麻醉藥品管理條例之罪，經臺
    灣高雄地方法院八十二年度訴字第三九四二號分別判處有期徒刑三年及五年，應
    執行有期徒刑七年確定，經於八十三年二月四日送監執行後，於八十五年五月間
    假釋出獄。乙○○於假釋期間內，復於八十六年間，再犯違反肅清煙毒條例及麻
    醉藥品管理條例之罪，經臺灣高等法院高雄分院以八十六年度上訴字第一○○五
    號案件分別判處有期徒刑三年七月及九月，應執行有期徒刑四年確定，並於八十
    七年間乙○○前開假釋經撤銷後，尚餘殘刑有期徒刑四年二月二十五日待執行，
    並於八十八年八月二十三日入監服刑，且與前開應執行刑有期徒刑四年併予執行
    ，指揮書執行完畢日期為九十六年五月二十七日。嗣於九十二年九月九日，乙○
    ○復縮短刑期假釋出獄，縮刑期滿日期為九十六年一月二十一日，現仍於假釋期
    間（不構成累犯），猶不知悔改。
二、乙○○明知槍械係政府管制，未經許可不得擅自持有，竟於九十三年二月六日十
    六時，在電話中與綽號「洪銅」之不詳姓名成年男子談妥以新台幣（下同）十七
    萬元代價，買受具殺傷力之仿貝瑞塔Ｍ九型改造手槍乙枝。雙方約定於翌日凌晨
    零時許，由乙○○至高雄市○○路亞洲大樓樓下，先交付現金十萬元予該綽號為
    「紅銅」之不詳男子。該綽號為「紅銅」之不詳男子再於同日凌晨二時許，在同
    一地點，交付具有殺傷力之仿貝瑞塔Ｍ九型改造手槍一枝（含彈匣一個）予乙○
    ○。至於尾款七萬元，則約定待日後再行收取。乙○○於取得該具有殺傷力之改
    造手槍後，即未經許可擅自持有之。嗣於同日凌晨三時許，乙○○攜帶上開改造
    手槍回至其位於高雄市○○○路四十五號七樓之八租住處電梯前時，為警查獲，
    並扣得上開改造手槍乙枝。隨後更在該住處查獲第一級毒品海洛因二十三．六公
    克︵毛重︶、第二級毒品安非他命二．九公克︵毛重︶、電子磅砰、吸食器放置
    盒、吸食器、摻有海洛因香煙、分裝塑膠管、夾鏈帶、玻璃球、玻璃管及殘存毒
    品之夾鏈袋等物（違反毒品危害防制條例部分未經提起公訴，另由檢察官偵辦中
    ）。
三、案經內政部警政署高雄港務警察局移送臺灣高雄地方法院檢察署檢察官偵查起訴
    。
    理  由
一、右揭事實業經被告乙○○於警、偵訊及本院審理時均自白不諱，並有扣案手槍乙
    把足資佐證，而扣案之改造玩具手槍（槍枝管制編號0000000000號）
    ，經送鑑定結果，係由仿ＢＥＲＥＴＴＡ廠Ｍ９型半自動手槍製造之玩具手槍槍
    身組合土造金屬槍管及滑套改造而成之改造手槍，機械機能良好，可擊發適用之
    子彈，具有殺傷力，有內政部警政署刑事警察局九十三年二月二十四日刑鑑字第
    ○九三○○三○六九三號槍彈鑑定書一份在卷可稽（見偵查卷第三十頁至第三十
    三頁），則上開改造玩具手槍係屬槍砲彈藥刀械管制條例所稱之槍砲、彈藥無誤
    。本件事證明確，被告犯行足堪認定。
二、按刑法第四十七條規定之累犯，必須曾受有期徒刑之執行完畢，或受無期徒刑或
    有期徒刑一部之執行而赦免後，五年以內再犯有期徒刑以上之罪者為限，始得加
    重其刑。所謂執行完畢，除在監獄執行期滿者外，如為假釋出獄，須在無期徒刑
    滿十五年，或在有期徒刑所餘刑期內，未經撤銷假釋者，其未執行之刑，始以已
    執行論。若為二以上有期徒刑併執行時，假釋所定最低應執行之期間，合併計算
    之；其所餘刑期（即假釋期間），亦應合併計算，必於該期間內未經撤銷假釋，
    未執行之刑，始以已執行論。從而，不論假釋出獄前所執行之期間是否已逾其中
    任一有期徒刑之刑期，亦不論嗣後其假釋有無被撤銷，在假釋期間內，均應認有
    期徒刑尚未執行完畢，則其於執行逾其中任一有期徒刑之刑期後五年內之假釋期
    間，再犯有期徒刑以上之罪者，仍不應論以累犯。此就刑法第七十九條第一項、
    第七十九條之一第一項、第三項觀之自明（最高法院九十一年度台非字第一四
    四號判決參照）。查被告於八十三年間所犯之違反違反肅清煙毒條例及麻醉藥品
    管理條例案件，應執行有期徒刑七年，原指揮書之執行完畢日期雖為八十九年八
    月二日，惟被告於八十五年間即已假釋出獄，而其假釋因其於假釋中故意犯罪而
    受有期徒刑以上刑之宣告致撤銷其假釋，經撤銷假釋後尚餘有期徒刑四年二月二
    十五日之殘刑；而其於八十六年間所犯之違反違反肅清煙毒條例及麻醉藥品管理
    條例案件，經分別判處有期徒刑三年七月及九月，應執行有期徒刑四年。嗣被告
    於八十八年八月二十三日入監服刑時，其指揮書執行完畢日期原為九十六年五月
    二十七日；復於九十二年九月八日，被告因縮短刑期假釋出獄，縮刑期滿日期則
    為九十六年一月二十一日，此有臺灣高等法院被告全國前案紀錄表及臺灣高雄地
    方法院檢察署刑案資料查註紀錄表在卷可稽。足見被告前開二有期徒刑係併予執
    行，並合併計算假釋所定最低應執行之期間，則揆諸上開說明，雖至九十二年九
    月九日被告假釋出獄之時為止，所執行之期間已逾其中任一有期徒刑之刑期，惟
    被告於九十三年二月六日再犯本件之罪，其犯罪時間既仍於假釋期間內，自仍不
    應論以累犯，故公訴人認被告本件犯行應論以累犯乙節，容有誤會。
三、核被告乙○○所為，係犯槍砲彈藥刀械管制條例第十一條第四項之未經許可持有
    其他可發射子彈具有殺傷力之改造手槍罪。起訴書雖指被告前開持有改造玩具手
    槍之行為，係涉犯槍砲彈藥刀械管制條例第七條第四項之未經許可持有手槍嫌等
    語，然本件被告持有之改造玩具手槍，係將原本仿ＢＥＲＥＴＴＡ廠Ｍ９型半自
    動手槍之玩具手槍換裝上土造金屬槍管之方式據以改造，尚難認該當槍砲彈藥刀
    械管制條例第七條第四項之未經許可持有手槍罪之構成要件，起訴書此之所指，
    容有誤會，然公訴人既已於本院準備程序中到庭變更起訴法條及犯罪事員，認被
    告持有前開改造玩具手槍之行為，係犯槍砲彈藥刀械管制條例第十一條第四項之
    未經許可持有其他可發射子彈具有殺傷力之改造玩具手槍罪（見審理卷第二二一
    頁），本院即毋庸援用刑事訴訟法第三百條規定變更起訴法條。爰審酌被告任意
    持有槍械，潛在危害社會治安甚鉅，且其素行不佳，有多次違反肅清煙毒條例及
    麻醉藥品管理條例前科，此有臺灣高雄地方法院檢察署刑案資料查註紀錄表及臺
灣高等法院被告全國前案紀錄表各一份在卷可按，惟其於犯後坦承犯行，態度堪
    認良好，又未曾持該槍彈犯罪，尚未造成重大實害等一切情狀，量處如主文所示
    之刑，並併科如主文所示之罰金及諭知易服勞役之折算標準。扣案之仿ＢＥＲＥ
    ＴＴＡ廠Ｍ９型半自動手槍之改造玩具手槍（槍枝管制編號000000000
    號）一枝（含彈匣一個），係槍砲彈藥刀械管制條例第四條第一項第一款所列物
    品，乃未經許可不得持有之違禁物，均應依刑法第三十八條第一項第一款之規定
    宣告沒收。
據上論斷，應依刑事訴訟法第二百八十四條之一、第二百七十三條之一第一項、第二
百九十九條第一項前段，槍砲彈藥刀械管制條例第十一條第四項，刑法第十一條前段
、第四十二條第二項、第三十八條第一項第一款，罰金罰鍰提高標準條例第二條，現
行法規所定貨幣單位折算新台幣條例第二條，判決如主文。
本案經檢察官甲○○到庭執行職務。
中      華      民      國      九十三      年    三    月    三十一    日
                                  臺灣高雄地方法院刑事第十二庭
                                      法  官    王啟明
右正本證明與原本無異。
如不服本判決，應於判決送達後十日內，向本院提出上訴狀。
                                      書記官    陳寰瑛
中    華    民    國      九十三      年      四      月      二      日
附錄所犯法條：
槍砲彈藥刀械管制條例第十一條
未經許可，製造、販賣或運輸第四條第一項第一款所稱其他可發射金屬或子彈具有殺
傷力之各式槍砲者，處五年以上有期徒刑，併科新臺幣一千萬元以下罰金。
未經許可，轉讓、出租或出借前項所列槍砲者，處三年以上十年以下有期徒刑，併科
新臺幣七百萬元以下罰金。
意圖供自己或他人犯罪之用，而犯前二項之罪者，處無期徒刑或七年以上有期徒刑，
併科新臺幣一千萬元以下罰金。
未經許可，持有、寄藏或意圖販賣而陳列第一項所列槍砲者，處一年以上七年以下有
期徒刑，併科新臺幣七百萬元以下罰金。
第一項至第三項之未遂犯罰之。
